臺灣士林地方法院刑事判決　　　　　　　96年度易字第1279號
公　訴　人　臺灣士林地方法院檢察署檢察官
被　　　告　甲○○
　　　　　　　　　　（另案於臺灣臺北監獄士林分監執行中）
上列被告因毒品危害防制條例案件，經檢察官提起公訴（96年度
度毒偵字第1121號），被告於本院準備程序中就被訴事實為有罪
之陳述，經裁定進行簡式審判程序審理，並判決如下：
    主  文
甲○○施用第二級毒品，累犯，處有期徒刑陸月，如易科罰金，
以新臺幣壹仟元折算壹日。
扣案吸食器壹組、玻璃球貳個、分裝袋壹批、分裝匙貳支，均沒
收。
    事  實
一、甲○○前因竊盜案件，經本院於民國94年9 月5 日以94年度
    易字第107 號刑事判決判處有期徒刑8 月確定，而於95年3
    月4 日執行完畢。又因施用毒品案件，經觀察、勒戒後，認
    無繼續施用毒品之傾向，於94年1 月13日釋放出所，並經台
    灣士林地方法院檢察署檢察官以94年度毒偵緝字第10號為不
    起訴處分確定，惟猶未戒除毒癮，於前案觀察勒戒執行完畢
    釋放後5 年內，再因施用毒品案件，經本院於95年9 月29日
    以95年度易字第871 號刑事判決處有期徒刑5 月，於95年12
    月1 日確定（於96年5 月19日入監執行，因減刑於96年8 月
    2 日縮刑期滿）。詎仍不知悛悔，於94年1 月13日觀察、勒
    戒後5 年內，復基於施用第二級毒品安非他命之犯意，自95
    年9 月30日起至96年5 月16日上午8 時許止，在台北縣汐止
    市○○○路342 巷5 號2 樓住處及臺北縣汐止市○○○路
    336 號8 樓友人高玉樹（其涉犯毒品危害防制條例部分，另
    案偵辦）居所等處所，以將第二級毒品安非他命置於吸食器
    內燒烤使產生煙霧之方式，施用第二級毒品安非他命多次。
    嗣於96年5 月18日下午2 時20分許，為警於前揭高玉樹居所
    查獲，扣得其與高玉樹共有供施用第二級毒品安非他命所用
    之吸食器1 組、玻璃球2 個、分裝袋1 批、分裝匙2 支等物
    。
二、案經臺北縣政府警察局汐止分局報請臺灣士林地方法院檢察
    署檢察官偵查起訴，被告為有罪之陳述，經裁定進行簡式審
    判程序審理。
    理  由
一、上揭犯罪事實，業據被告甲○○於本院審理中坦承不諱（見
    本院卷96年7 月31日準備程序及審判筆錄），其於96年5 月
    18日晚上9 時21分許為警查獲時所採集之尿液，經送鑑定，
    結果呈安非他命類陽性反應，此有台灣檢驗科技股份有限公
    司96年6 月4 日濫用藥物尿液檢驗報告1 紙附卷可稽，足認
    被告自白與事實相符。其前因又因施用毒品案件，經送觀察
    勒戒，最近1 次觀察勒戒係依本院裁定送觀察勒戒，並於94
    年1 月13日釋放出所，並經台灣士林地方法院檢察署檢察官
    以94年度毒偵緝字第10號為不起訴處分確定等節，有台灣高
    等法院被告全國前案紀錄表1 份附卷足憑，是以被告本次施
    用第二級毒品係於觀察勒戒完畢後5 年內再犯，事證已明，
    犯行應堪認定。
二、按安非他命為毒品危害防制條例第2 條第2 項第2 款所稱之
    第二級毒品，不得施用、持有。核被告施用安非他命之行為
    ，係犯毒品危害防制條例第10條第2 項施用第二級毒品罪，
    其施用前後持有第二級毒品安非他命之低度行為為施用之高
    度行為吸收，不另論罪。又，刑事法若干犯罪行為態樣，本
    質上原具有反覆、延續實行之特徵，立法時既予特別歸類，
    定為犯罪構成要件之行為要素，則行為人基於概括之犯意，
    在密切接近之一定時、地持續實行之複次行為，倘依社會通
    念，於客觀上認為符合一個反覆、延續性之行為觀念者，於
    刑法評價上，即應僅成立一罪。學理上所稱『集合犯』之職
    業性、營業性或收集性等具有重複特質之犯罪均屬之。亦即
    立法者針對特定刑罰規範之構成要件，已預設其本身係持續
    實行之複次行為，具備反覆、延續之行為特徵，故將之總括
    或擬制成一個構成要件之「集合犯」行為，因刑法評價上為
    構成要件之行為單數，應僅成立一罪。而施用毒品本身具備
    反覆、延續之行為特徵，即為此類犯罪之典型或常態，故刑
    法評價上，施用毒品應成立集合犯一罪。原此種基於概括犯
    意多次施用毒品類型犯罪，95年7 月1 日修正實施前刑法以
    連續犯為定位，惟刑法第56條連續犯之規定業經修正刪除，
    其修正理由說明四復載明「連續犯之規定廢除後，對於部分
    習慣犯，例如竊盜、吸毒等犯罪，在實務運用上應可參考德
    、日等國之經驗，由學界及實務以補充解釋之方式，發展接
    續犯之概念，對於合乎接續犯或包括的一罪之情形，認為構
    成單一之犯罪，以限縮數罪併罰之範圍」等語，本院基於前
    述施用毒品構成要件之反覆實行特徵，並考量連續犯規定業
    經刪除之理由，認為行為人基於反覆實行之犯意，在密切接
    近之一定時、地，持續實行單次或複次之施用毒品行為，應
    僅成立集合犯一罪。本案被告因失業而心情不好，習慣性施
    用安非他命，是以前案甫判決即又再度施用等情，業據其自
    承在卷，顯見被告係基於反覆施用第二級毒品之決意，於密
    接之時、地，反覆而持續施用毒品，揆諸前揭說明，自應就
    其施用行為，依修正後刑法立法精神，各論以集合犯之包括
    一罪。又，被告前因竊盜案件，經本院於94年年9 月5 日以
    94年度易字第107 號刑事判決判處有期徒刑8 月確定，於95
    年3 月4 日執行完畢，此有台灣高等法院被告全國前案紀錄
    表可稽，5 年內再故意犯本罪，為累犯，依法加重其刑。爰
    審酌被告前多次因違反毒品危害防制條例案件，屢經矯治並
    判處罪刑，仍不知悛悔，再度為警查獲施用毒品犯行，顯未
    因前次刑事訴追之教訓而知警惕悔悟，惟念其施用毒品乃戕
    害自己身心健康，尚未危及他人，犯罪後坦承犯行，態度良
    好等一切情狀，量處如主文所示之刑，並諭知易科罰金之折
    算標準。扣案吸食器1 組、玻璃球2 個、分裝袋1 批、分裝
    匙2 支等物，為被告與高玉樹所共有，供施用第二級毒品所
    用之物，業據被告自承在卷，依刑法第38條第1 項第2 款規
    定宣告均沒收。又被告所為本件之施用第二級毒品安非他命
    犯行，其一部分之犯罪時間係在96年4 月24日以後，自無中
    華民國96年罪犯減刑條例適用之餘地，附此敘明。
據上論斷，應依刑事訴訟法第273 條之1 第1 項、第299 條第1
項前段，毒品危害防制條例第10條第2 項，刑法第11條前段、第
38條第1 項第2 款、第41條第1 項前段、第47條第1 項，判決如
主文。
本案經檢察官曾勁元到庭執行職務。
中　　華　　民　　國　　96　　年　　8 　　月　　16　　日
                  刑事第七庭法  官  楊得君
如不服本判決，應於判決送達後10日內，向本院提起上訴。
以上正本證明與原本無異。
                            書記官  吳尚文
中　　華　　民　　國　　96　　年　　8 　　月　　17　　日
